臺灣新北地方法院刑事裁定
111年度聲字第1146號
聲  請  人  臺灣新北地方檢察署檢察官
受  刑  人  吳佳駿



                    （現於法務部○○○○○○○執行中，由本院借提暫寄於法務部○○○○○○○○○○○）
上列受刑人因數罪併罰有二裁判以上，經聲請人聲請定其應執行
刑（111年度執聲字第803號），本院裁定如下：
    主  文
吳佳駿因犯如附表所示各罪所處之刑，應執行有期徒刑1年3月，
如易科罰金，以新臺幣1千元折算1日。
    理  由
一、聲請意旨略以：受刑人吳佳駿因妨害自由等案件，先後經判
    決確定如附表，應依刑法第53條及第51條第5款，定其應執
    行之刑，爰依刑事訴訟法第477條第1項聲請裁定等語。
二、按裁判確定前犯數罪者，併合處罰之；數罪併罰，有二裁判
    以上者，依刑法第51條之規定，定其應執行之刑；宣告多數
    有期徒刑者，於各刑中之最長期以上，各刑合併之刑期以下
    ，定其刑期，但不得逾30年，刑法第50條第1項前段、第53
    條、第51條第5款分別定有明文。
三、次按刑事訴訟法第370條第2項、第3項，已針對第二審上訴
    案件之定應執行刑，明定有不利益變更禁止原則之適用；而
    分屬不同案件之數罪併罰有應更定執行刑之情形，倘數罪之
    刑，曾經定應執行刑，再與其他裁判宣告之刑定應執行刑時
    ，在法理上亦同受此原則之拘束。亦即，另定之執行刑，其
    裁量所定之刑期，不得較重於前定之執行刑加計後裁判宣告
    之刑或所定執行刑之總和。又數罪併罰定應執行刑之案件，
    係屬法院自由裁量之事項，法院所為刑之酌定如未逾越上開
    規定（即刑法第50條第1項前段、第51條第5款）之外部界限
    、定應執行刑之恤刑目的及不利益變更禁止原則，即不得任
    意指為違法或不當，此有最高法院109年度台抗字第1193號
    刑事裁定可資參照。
四、經查：受刑人因妨害自由等案件，經法院分別判處如附表所
    示之刑，其中附表編號1至3、4至5所示之罪分別經本院以11
    1年度聲字第380號刑事裁定應執行有期徒刑9月、110年度訴
    字第1127號刑事判決定應執行有期徒刑8月，均確定在案，
    此有如附表所示刑事判決、裁定及臺灣高等法院被告前案紀
    錄表附卷可稽。經核附表編號2至5所示之罪均係於附表編號
    1所示案件判決確定前所犯，是附表所示5罪，皆合於刑法第
    51條有關數罪併罰之規定，檢察官依刑事訴訟法第477條第1
    項聲請定其應執行刑，洵屬正當，應予准許。再附表所示5
    罪既應重定應執行刑，則前開所定應執行刑即均當然失效，
    本院自可依該5罪之宣告刑更定應執行刑。又查本院定本案
    應執行刑，不得逾越刑法第51條第5款所定法律之外部界限
    ，即應於各刑中之最長期即附表編號5之宣告刑即有期徒刑6
    月以上，且不得重於附表所示5罪之宣告刑總和即有期徒刑1
    年10月，又參照上開最高法院109年度台抗字第1193號刑事
    裁定意旨，亦應受內部界限之拘束，即不得重於附表編號1
    至3、編號4至5所定應執行刑之總和即有期徒刑1年5月。復
    考量如附表所示5罪之犯罪時間、類型、情節及關聯性、罪
    質、侵害法益、對社會危害情形及人格特性，就如附表所示
    5罪為整體非難評價後，參以受刑人於本院訊問時供稱：請
    從輕量刑等語（見111年度聲字第1146號卷第74頁），依限
    制加重規定，於法律拘束之外部及內部界限內加以裁量，裁
    定如主文所示應執行刑，再如附表所示5罪之宣告刑均得易
    科罰金，而本院就本案所定應執行刑雖逾有期徒刑6月，然
    依刑法第41條第8項規定，仍得易科罰金，故諭知易科罰金
    之折算標準。
五、依刑事訴訟法第477條第1項，刑法第53條、第51條第5款、
    第41條第1項前段、第8項，裁定如主文。
中　　華　　民　　國　 111　　年　　6　　月　　9　　日
                  刑事第三庭  法 官  施建榮
得抗告上列正本證明與原本無異。
如不服本裁定，應於裁定送達後五日內敘明抗告理由，向本院提
出抗告狀。
                              書記官  黃姿涵
中　　華　　民　　國　　111 　年　　6 　　月　　13　　日

【附表】
 編          號           1          2         3  罪          名  槍砲彈藥刀械管制條例第12條第4項之未經許可持有子彈罪 毒品危害防制條例第10條第2項之施用第二級毒品罪 毒品危害防制條例第10條第2項之施用第二級毒品罪  宣    告    刑  有期徒刑2月，如易科罰金，以新臺幣1千元折算1日。 有期徒刑5月，如易科罰金，以新臺幣1千元折算1日。 有期徒刑5月，如易科罰金，以新臺幣1千元折算1日。  犯  罪  日  期  109年3月6日 108年12月11日 109年4月16日  偵查(自訴)機關  年  度  案  號  新北地檢109年度偵字第8335號 新北地檢109年度毒偵字第2872號、第3856號 新北地檢109年度毒偵字第2872號、第3856號 最  後事實審 法    院 臺灣新北地方法院 臺灣新北地方法院 臺灣新北地方法院  案    號 109年度審訴字第1243號 110年度審易字第548號 110年度審易字第548號  判決日期 109年8月12日 110年5月11日 110年5月11日 確  定判  決 法    院 臺灣新北地方法院 臺灣新北地方法院 臺灣新北地方法院  案    號 109年度審訴字第1243號 110年度審易字第548號 110年度審易字第548號  判    決 確定日期 109年9月23日 110年8月9日 110年8月9日 備  註  1.編號1至3經本院以111年度聲字第380號刑事裁定應執行有期徒刑9月 2.新北地檢111年度執更字第1020號   
 編          號           4          5   罪          名  刑法第302條第1項之剝奪他人行動自由罪 刑法第302條第1項之剝奪他人行動自由罪   宣    告    刑  有期徒刑4月，如易科罰金，以新臺幣1千元折算1日。 有期徒刑6月，如易科罰金，以新臺幣1千元折算1日。   犯  罪  日  期  108年12月31日 109年1月1日   偵查(自訴)機關  年  度  案  號  新北地檢109年度偵字第1971號 新北地檢109年度偵字第1971號  最  後 事實審 法    院 臺灣新北地方法院 臺灣新北地方法院   案    號 110年度訴字第1127號 110年度訴字第1127號   判決日期 110年12月10日 110年12月10日  確  定 判  決 法    院 臺灣新北地方法院 臺灣新北地方法院   案    號 110年度訴字第1127號 110年度訴字第1127號   判    決 確定日期 111年1月12日 111年1月12日  備  註  1.編號4至5經本院以110年度訴字第1127號刑事判決定應執行有期徒刑8月 2.新北地檢111年度執字第1694號